

#### JIMMY ARIANDA BAHARI

0812 7593 3458 | jimmyariandaa@gmail.com | Pekanbaru, Riau linkedin.com/in/jimmy-arianda-bahari-3a7675224/

## **Tentang Saya**

Saya adalah lulusan Sarjana Teknik Informatika Universitas Islam Riau. Memiliki pengalaman membangun, mengembangkan, dan melakukan maintenance aplikasi berbasis web. Bahasa pemograman terkait yang dikuasai adalah PHP (CI, LARAVEL), C++. Selanjutnya dapat menggunakan berbagai macam tools editing seperti Adobe Photoshop, Adobe Ilustrator. Saya tertarik bekerja dibidang Teknologi Informasi.

### Pengalaman Kerja

BAPPEDA Pekanbaru

Tenaga Ahli Programmer

Pekanbaru

Januari 2022 - Sekarang

- Melakukan analisa sistem yang akan dikembangkan
- Membangun sistem yang ada di BAPPEDA Pekanbaru
- Mengembangkan sistem yang ada di BAPPEDA Pekanbaru
- Melakukan maintenance sistem yang ada di BAPPEDA Pekanbaru
- Ikut dalam team pengadaan hardware IT

Apotek Aisyah Pekanbaru

Magang Kerja Praktek (IT Support)

Pekanbaru

Februari 2019 – Maret 2019

- Membangun sistem Rekamedis yang ada di Apotek
- Melakukan maintenance sistem yang ada
- Melakukan Backup Data yang ada di Apotek

Projek Aplikasi Web

Freelance (Web Programmer)

Pekanbaru

- Melakukan analisa kebutuhan sistem dari clien
- Membangun sistem sesuai kebutuhan clien

#### Pendidikan

# Universistas Islam Riau

Pekanbaru, Riau

2016 - 2020

Program Studi S1 Teknik Informatika, IPK 3.58

Kepala Divisi Pengembangan Minat Bakat

- Membuat lomba/event tahunan

- Menampung minat dan bakat mahasiswa
- Bertanggung dalam penyaluran minat dan bakat dalam bentuk lomba

## **SMA N 1 Teluk Kuantan**

Teluk Kuantan, Riau

Jurusan IPA 2016 - 2020

Kepala Bidang Kerohanian

- Menyusun jadwal petugas kerohanian Jum'at mingguan

- Mengatur anggota untuk pengumpulan infak mingguan

- Membuat event kerohanian tahunan

Keahlian

BAHASA : Bahasa Inggris dengan TOEFL 490NON TEKNIS : Kepemimpinan, Kerja Tim, Kreativitas

**TEKNIKAL** : Bahasa Pemograman PHP(CI & Laravel), C++, Tools Editing Adobe Family SERTIFIKAT : Sertifikat Komputer by Ripza Edukasi Komputer, Cisco by Universitas Islam

Riau